【裁判字號】    99,審易,1050
【裁判日期】    990820
【裁判案由】    竊盜
【裁判全文】
臺灣士林地方法院刑事判決           99年度審易字第1050號
公  訴  人  臺灣士林地方法院檢察署檢察官
被      告  甲○○
上列被告因竊盜案件，經檢察官提起公訴（99年度偵字第6704號
)， 被告於本院準備程序中就被訴事實為有罪陳述，經本院裁定
改依簡式程序審理，並判決如下：
    主  文
甲○○攜帶兇器竊盜，累犯，處有期徒刑捌月，扣案之玻璃擊破
器壹把、螺絲起子壹把及手套壹隻，均沒收。
    事  實
一、甲○○前因違反槍砲彈藥刀械管制條例，經臺灣板橋地方法
    院以94年度訴字第2081號判決判處有期徒刑3 年2 月確定；
    另因加重竊盜案件，經臺灣新竹地方法院以94年度易字第52
    2 號判決判處有期徒刑8 月，並經臺灣高等法院以94年度上
    易字第2299號判決駁回上訴確定，上開2 罪嗣經臺灣高等法
    院以96年度聲減字第4571號裁定減刑（竊盜部分）及合併定
    應執行刑為有期徒刑3 年5 月確定，於民國98年7 月3 日縮
    刑假釋出監並付保護管束，99年1 月6 日保護管束期滿，未
    經撤銷假釋，視為執行完畢（起訴書誤載為99年1 月23日執
    行完畢，應予更正）。詎猶不知悔改，復意圖為自己不法之
    所而基於竊盜之犯意，於99年5 月5 日13時許，攜帶其所有
    客觀上可供兇器使用，如持以行兇，足以對人之生命、身體
    產生危害之玻璃擊破器及螺絲起子各1 把，並戴手套1 隻，
    前往臺北縣八里鄉○○路○ 段76號前，見乙○○所有之車牌
    號碼8055-PD 號自用小客車停放該處，乃先以玻璃敲破器將
    該車副駕駛座車窗擊破後（毀損部分，未據告訴），開啟車
    門進入車內，再以螺絲起子將車內之儀表板及測速器予以拆
    卸而竊取得手，正欲離去之際，遭乙○○發現而上前追呼，
    甲○○將竊得之儀表板及測速器棄置車內（已由所有人乙○
    ○領回）即倉皇逃逸，惟仍遭據報前來之員警當場逮捕，並
    扣得上揭甲○○所有供犯案所用之玻璃擊破器、螺絲起子各
    1 把及手套1 隻（起訴書誤載為1 雙，應予更正）。
二、案經臺北縣政府警察局蘆洲分局報告臺灣士林地方法院檢察
    署檢察官偵查起訴，並經本院改依簡式程序審理。
    理  由
一、按簡式審判程序之證據調查，不受第159 條第1 項之限制，
    刑事訴訟法第273 條之2 定有明文，是依上開規定，於行簡
    式審判程序之案件，被告以外之人於審判外之陳述，除有其
    他不得作為證據之法定事由外，應認具有證據能力。查本件
    如下引用被告以外之人於審判外之陳述，因本案採行簡式審
    判程序，復無其他不得做為證據之法定事由，揆諸首揭說明
    ，應認均具有證據能力，合先敘明。
二、上揭犯罪事實，業據被告甲○○於本院準備程序及審理時迭
    承不諱（參見本院卷第38頁、第41頁、第42頁)， 核與被害
    人乙○○於警詢時指述其所有之車牌號碼8055-PD 號自用小
    客車，於前揭時、地，遭被告擊破車窗進入車內拆卸竊取儀
    表板及測速器等物，正欲去時遭伊發覺並報警逮捕之被害情
    節相符（參見偵卷第10頁至第11頁)， 此外，並有扣案之玻
    璃擊破器、螺絲起子各1 把、手套1 隻及卷附遭竊車輛現場
    照片6 幀及被害人領回上開失竊物品後出具之贓物認領保管
    單乙紙等件（附於偵卷第28頁至第30頁、第26頁）可佐。綜
    上，足認被告自白與事實相符，可以採信，本案事證至為明
    確，被告犯行堪予認定，應依法論科。
三、按刑法第321 條第1 項第3 款之攜帶兇器竊盜罪，係以行為
    人攜帶兇器竊盜為其加重條件，此所謂兇器，其種類並無限
    制，凡客觀上足對人之生命、身體、安全構成威脅，具有危
    險性之兇器均屬之，且祇須行竊時攜帶此種具有危險性之兇
    器為已足，並不以攜帶之初有行兇之意圖為必要，螺絲起子
    為足以殺傷人生命、身體之器械，顯為具有危險性之兇器（
    最高法院79年台上字第5253號判例參照），查被告於行竊時
    所持用之玻璃擊破器、螺絲起子各1 把，業經本院於審理時
    當庭勘驗證實該玻璃擊破器除把柄為塑膠材質外，其餘部分
    均為金屬材質，螺絲起子除把柄外，其餘部分為金屬材質且
    前端業經磨尖，有本院審判筆錄可稽（參見本院卷第41頁）
    ，參以被告係持該玻璃擊破器敲破被害人之車窗玻璃，業據
    認定如前，自堪認均係質地堅硬之器械，被告如持以行兇，
    依照一般社會通念，足以對人之生命、身體產生危害，自均
    屬兇器無訛。故核被告甲○○所為，係犯刑法第321 條第1
    項第3 款之攜帶兇器竊盜罪；被告有如事實欄所載前案科刑
    及執行之情形，有臺灣高等法院被告前案紀錄表在卷可考，
    其於有期徒刑執行完畢後5 年內，故意再犯本案有期徒刑以
    上之罪，為累犯，應依刑法第47條第1 項之規定加重其刑。
    爰審酌被告正值盛年，不思循正當途徑獲取財物，因貪圖小
    利而攜帶兇器行竊，足見品行不佳，犯行並對他人財產法益
    造成危害，惟犯後已於本院審理中坦承犯行，並徵得被害人
    之原諒，犯後態度尚稱良好，並考量其竊取財物之價值及已
    由被害人領回之犯罪實害程度，並其犯罪之動機、目的、智
    識程度及生活狀況等一切情狀，量處如主文所示之刑，以示
    懲儆，公訴人具體求處有期徒刑1 年，固非無見，惟本院斟
    酌前開事項，認公訴人所求刑度尚嫌過重，附此敘明。扣案
    之玻璃擊破器壹把、螺絲起子壹把及手套壹隻，均係被告所
    有供本案犯罪所用之物，業據被告供明在卷，爰依刑法第38
    條第1 項第2 款宣告沒收。
據上論斷，應依刑事訴訟法第273 條之1 第1 項、第299 條第1
項前段，刑法第321 條第1 項第3 款、第47條第1 項、第38 條
第1 項第2 款，判決如主文。
本案經檢察官彭康凡到庭執行職務。
中    華    民    國    99    年    8     月    20    日
                  刑事第一庭  法  官  吳祚丞
以上正本證明與原本無異。
如不服本判決應於收受判決後10日內向本院提出上訴書狀，並應
敘述具體理由；其未敘述上訴理由者，應於上訴期間屆滿後20日
內向本院補提理由書（均須按他造當事人之人數附繕本）「切勿
逕送上級法院」。
                              書記官  丁梅芬
中    華    民    國    99    年    8     月    20    日
附錄本案論罪科刑法條全文
刑法第321條第1項第3款
犯竊盜罪而有左列情形之一者，處 6 月以上、 5 年以下有期徒
刑：
三、攜帶兇器而犯之者。

司法院資訊處製作；財團法人民間司法改革基金會備份。
